# 关于银行的融资顾问费，请教各位高手老师的看法，谢谢！

提问人：微笑的地雷 时间：2011-03-16 12:07:59
在实务中，很多银行与企业签订借款合同的同时，约定会收取融资顾问费，形式上是通过签订银行与企业之间的融资顾问服务，但实质上就是变相的利息，借款成本。 对于企业而言，很被动，多数银行对融资顾问费开具的是服务业发票。我自己碰到的情况，融资顾问费对一个集团而言可达到上亿元。 在 2008 新会计准则中，有提到借款的辅助费用导致相关借款实际利率上升，可以与利息一起计算资本化金额。但在 2010 年的准则讲解修订内容显示，把这段话给删掉了。
所以我想问各位高手老师的看法： 1 ）在会计处理上，到底是否能将这种融资顾问费进行资本化？ 2 ）若为房地产开发企业，可否在土地增值税前抵扣？

回答人：chenyiwei
赞同nikankan意见。对于与借款直接挂钩的“融资顾问费”，实际上是变相的利息，属于借款费用的组成部分。

回答人：chenyiwei
这类“融资顾问费”的收取一般有几种考虑：一是提升银行的中间业务收入（满足现在银行大力要求发展中间业务的考核指标）；二是变相提高利率、突破利率管制的一种手段。由于此种做法在实务上相当广泛，相信相关的法律形式应该是完备的，从表面上看不到违规的迹象。

提问人：qjr1124 时间：2012-02-27 17:25:57
回复 chenyiwei 的帖子
银行中间业务是否是代理性质呢

回答人：chenyiwei
要看业务实质。例如该顾问费的金额是否与融资金额、融资期限等因素相关；银行是否确实提供了对应的咨询服务且提供的服务确实与顾问费的收费金额相称等。

提问人：chenwenpei 时间：2015-03-31 19:52:00
请教陈版：企业向银行取得 5 年期长期借款，银行收取了融资顾问费，该笔顾问费金额较大（假设为 500 万），企业收到借款时支付200 万融资顾问费，第二年再支付剩余的 300 万，企业将该笔融资费用作为长期待摊费用核算，在借款期限内按占用的借款余额加权平均摊销计入财务费用，这样的处理是否可以合理解释？我看渤海租赁（000415)2013年报是将该部分纳入其他流动资产（递延成本）中核算，分期摊销。 烦请陈版回复，业务上急需解决的问题。

回答人：chenyiwei
这种融资顾问费如果没有明确对应于可识别的服务，或者所提供的对应服务的公允价值显著小于该顾问费金额的，应视作变相的利息，作为借款的利息调整借方纳入实际利率的计算，在借款期限内按实际利率法确认为利息支出。

提问人：呼叫帮助 时间：2017-05-14 20:34:35
在营改增之前，我遇到过银行收取了顾问费或手续费，但是提供的票据就是银行出具的特种贷方凭单，请问这样的票据合规吗？是否应当开具营业税发票？

回答人：chenyiwei
我理解应该开具营业税发票。